福建高等法院金門分院刑事裁定　　　　　　100年度抗字第9號
抗　告　人
即　被　告　陳水木
選任辯護人　陳素鶯律師
上列抗告人即被告因涉犯妨害性自主案件，聲請撤銷羈押案件，
不服福建金門地方法院中華民國100年5 月30日裁定（100年度聲
羈字第7號），提起抗告，本院裁定如下：
    主  文
抗告駁回。                                                                
    理  由                                                                
一、本件原裁定意旨略以：被告陳水木因涉犯妨害性自主案件，
    涉嫌犯刑法第224條、第224條之1 之加重強制猥褻罪部分，
    因有被害人A 女之指述與證人之證述，經訊問被告後，因認
    被告犯罪嫌疑重大，有反覆實施同一犯罪之虞，而有羈押之
    必要，依刑事訴訟法第101條之1第1項第2款規定，自民國（
    以下同）100年5月30日起予以羈押在案。
二、抗告意旨略以：原審裁定以：（一）、被告涉犯妨害性自主
    案件，犯罪嫌疑重大，其唯一證據僅有被害人之指述，惟被
    害人之指述不合常理，毫無可採。被害人僅為就讀國小五年
    級學生，本身智能又較不足，且被害人之弟亦屬年幼，渠等
    二人供述之可信性度本較一般人為低，且渠等陳述完全不合
    常理，自不得僅憑渠等說詞，遽認被告涉犯有本案。至於被
    害人之母親及奶奶之供述部分，應非渠等親眼所見所聞，應
    屬傳聞證據，自非可採。（二）、被告並無犯罪前科，有正
    當工作及圓滿家庭，且本案並無積極、具體事證足以證明被
    告有反覆實施同一犯罪之虞，自不得認被告有反覆實施同一
    犯罪之虞。（三）、依司法院大法官會議第392 號解釋意旨
    ，認於偵查中之羈押，應符合保全程序之最後手段性及比例
    原則，原審以抗告人有刑事訴訟法第101條之1第1項第2款應
    予羈押之情形，然並未說明有如何反覆實施犯罪之於之事實
    ，亦有理由不備之違誤。本案被告並未涉犯有妨害性自主嫌
    疑，亦無公訴人所指稱有反覆實施同一犯罪之虞；乃原裁定
    竟於毫無積極具體事證下，未說明被告有如何反覆實施同一
    犯罪之虞之事實，逕予裁定羈押被告，原裁定自有理由不備
    之違誤。爰請求撤銷原裁定，以維權益；或依刑事訴訟法第
    101條之2之規定，請求限制被告住居之方式，以收預防之效
    云云。
三、按羈押被告之目的，在於確保訴訟程序之進行、確保證據之
    存在、真實及確保刑罰之執行，而被告有無羈押之必要，及
    羈押後其原因是否仍然存在，有無繼續羈押之必要，應否延
    長羈押等等，均屬事實認定之問題，法院有依法認定裁量之
    職權，自得就具體個案情節予以斟酌決定，如就客觀情事觀
    察，法院許可羈押之裁定在目的與手段間之衡量並無明顯違
    反比例原則情形，即無違法或不當可言。又執行羈押後有無
    繼續之必要，仍許由法院斟酌訴訟進行程度及其他一切情事
    而為認定（最高法院四十六年度台抗字第六號判例參照），
    且是否有羈押原因及必要，只須達自由證明已足，不以嚴格
    證明為必要。
四、經查：    
（一）、本案被告自99年3 月某日下午某時在金門縣金寧鄉榜林
        村、99年7、8月間某日下午1、2時許在上開處所、100
        年4月某日上午某時在上開處所、100年4 月某日中午某
        時在上開處所，分別對於被害人A 女強行撫摸胸部或私
        處得逞，而涉犯有刑法第224條、第224條之1 之加重強
        制猥褻罪等情，已據檢察官於羈押聲請書及原審法院訊
        問時陳述綦詳（原審卷第2頁、第5頁、6頁）。
（二）、本案被告涉犯有上開四件加重強制猥褻罪犯行，有被害
        人A 女之指述與證人之證述，故原審訊問後，認被告犯
        罪嫌疑重大，有反覆實施同一犯罪之虞，而有羈押之必
        要，依刑事訴訟法第101條之1第1項第2款規定予以羈押
        。
（三）、按羈押本為對被告所實施之剝奪人身自由強制處分，然
        有無羈押之必要，法院本得依羈押之目的，依職權為目
        的性裁量。原審審酌檢察官依據偵查所得事證，且依被
        告於原審法院訊問時亦自承其與被害人A女、被害人A女
        之家人關係良好，衡情被害人A 女與其家人自無故意誣
        陷被告之理。原審經訊問被告後，因認被告犯罪嫌疑重
        大，足認有反覆實施同一犯罪之虞，此項裁量參酌被告
        實施犯罪之手段及其他卷附證據資料加以判斷，自有羈
        押之正當原因及必要性，且不悖乎比例原則，自難認原
        裁定有何不當或違誤之處。被告提起抗告，仍執前詞指
        摘原羈押裁定不當，請求撤銷原裁定，經核並無理由，
        應予駁回。
（四）、又被告聲請依刑事訴訟法第101條之2之規定，以對被告
        限制住居之方式代替羈押一節，經核亦無必要，此部分
        自不准許，亦應予駁回，併予敘明。
五、據上論結，應依刑事訴訟法第412條，裁定如主文。
中    華    民    國    100    年    6    月     9    日
                  刑事庭審判長法  官  吳昭瑩
                              法  官  陳容正
                              法  官  陳坤地
以上正本證明與原本無異。
不得再抗告。
                              書記官  李麗鳳
中    華    民    國    100    年    6    月     9    日